【裁判字號】    99,交聲,165
【裁判日期】    990226
【裁判案由】    違反道路交通管理處罰條例聲明異議
【裁判全文】
臺灣士林地方法院刑事裁定             99年度交聲字第165號
原處分機關  交通部公路總局臺北區監理所蘆洲監理站
受處分人    甲○○
上列受處分人因違反道路交通管理處罰條例案件，對於原處分機
關中華民國98年12月17日所為之處分（原處分案號：北監蘆字第
46-CG0000000號）聲明異議，本院裁定如下：
    主  文
異議駁回。
    理  由
一、按處理違反道路交通管理事件，有關文書送達之程序，依行
    政程序法之規定，違反道路交通管理事件統一裁罰基準及處
    理細則第5 條定有明文。再關於交通違規通知單之送達，得
    由行政機關自行或交由郵政機關送達；於無法依行政程序法
    第72條及第73條為送達時，得將文書寄存送達地之地方自治
    或警察機關，並作送達通知書2 份，1 份黏貼於應受送達人
    住居所、事務所、營業所或其就業處所門首，另1 份交由鄰
    居轉交或置於該送達處所信箱或其他適當位置，以為送達。
    前項情形，由郵政機關為送達者，得將文書寄存於送達地之
    郵政機關，行政程序法第68條第1 項、第74條第1 項及第2
    項亦分別定有明文。
二、聲明異議意旨略以：伊並未收到舉發通知單，該通知單寄存
    郵局並未通知伊去領取，故對要多繳的罰鍰有異議云云。
三、本件異議人即受處分人李永渝自77年11月9 日即遷入臺北縣
    淡水鎮○○路100 巷8 之4 號，迄今未有遷出登記，此有個
    人基本資料查詢結果1 紙附卷可稽，而其有如原處分意旨所
    述之違規事實，亦為其所不爭執，並有卷附之照片2 紙及北
    縣警交字第CG0000000 號舉發違反道路交通管理事件通知單
    1 紙在卷可稽。嗣原舉發單位即臺北縣政府警察局將上揭舉
    發通知單交由郵政機關以掛號方式寄送，送達處所皆載明為
    上開戶籍地址，因郵務人員未獲會晤異議人，亦無受領文書
    之同居人、受僱人或應送達處所之接收郵件人員而送達不到
    ，遂以「寄存送達」方式，於98年5 月5 日將上揭舉發通知
    單寄存於淡水郵局，並作送達通知書1 份，1 份黏貼於應受
    送達人住居所門首，另1 份置於送達處所信箱或其他適當位
    置，以為送達，此有臺北縣政府99年1 月8 日北縣警交字第
    0990006503號函檢附之上揭交通違規舉發通知單及其送達證
    書影本各1 份附卷足憑，揆諸首揭說明，本件舉發通知單已
    合法送達異議人，舉發程序即已完成並生效。至異議人上開
    所辯縱然屬實，亦無礙送達之效力，是異議人所辯並無理由
    ，自應將其異議予以駁回。
三、依道路交通案件處理辦法第19條，裁定如主文。
中    華    民    國    99    年    2     月    26    日
                        交通法庭法  官  陳俞婷
以上正本證明與原本無異。
如不服本裁定應於送達後5日內向本院提出抗告狀。
                                書記官  蔡昀潔
中    華    民    國    99    年    2     月    26    日

司法院資訊處製作；財團法人民間司法改革基金會備份。
